臺灣桃園地方法院刑事判決
111年度審易字第1615號
公  訴  人  臺灣桃園地方檢察署檢察官
被      告  李祥偉




上列被告因竊盜案件，經檢察官提起公訴（111年度偵字第24839
號），被告就被訴事實為有罪之陳述，經告以簡式審判程序之旨
，並聽取當事人之意見後，本院裁定進行簡式審判程序，並判決
如下：
    主  文
李祥偉犯踰越窗戶竊盜罪，處有期徒刑捌月。
未扣案如附表編號1至4所示犯罪所得均沒收，於全部或一部不能
沒收或不宜執行沒收時，追徵其價額。
    事實及理由
一、本案犯罪事實及證據，除證據部分補充「被告李祥偉於本院
    準備程序及審理時之自白」外，餘均引用如附件所示檢察官
    起訴書所載。
二、論罪科刑：
　㈠按刑法第321條第1項第2款修正前規定將「門扇」、「牆垣」
    、「其他安全設備」並列，故認「門扇」，係指門戶、窗扇
    等阻隔出入之設備而言，所謂「其他安全設備」，則指除門
    扇牆垣以外，依通常觀念足認為防盜之一切設備而言，如電
    網、門鎖以及窗戶，故實務上向來認為窗戶因依通常觀念具
    有防閑作用，應屬「其他安全設備」，但刑法第321條第1項
    第2款業於108年5月31日修正生效，考其修正理由：「第1項
    第2款『門扇』修正為『門窗』，以符實務用語」，可知立法者
    認為過往將窗戶認定為「其他安全設備」，而非「門扇」之
    實務見解容易造成誤會，為使法條文字契合實際語言使用情
    況，將「門扇」修正為「門窗」，而使「窗戶」得為其文義
    範圍所涵蓋，是新法修正後，窗戶即應屬該條文所規範的「
    門窗」而非「安全設備」。查被告徒手開啟統營營造工務所
    辦公室窗戶後進入行竊，使上開窗戶喪失防閑效用，該當踰
    越窗戶之竊盜加重要件無訛。是核被告李祥偉所為，係犯刑
    法第321條第1項第2款之踰越窗戶竊盜罪，公訴意旨認被告
    所為係犯刑法第321條第1項第2款之毀越其他安全設備竊盜
    罪，容有誤會。
　㈡被告前因①犯竊盜案件，經本院以105年度桃簡字第973號判決
    判處有期徒刑4月確定；②犯竊盜案件，經本院以105年度審
    簡字第788號判決分別判處有期徒刑4月確定；③犯竊盜案件
    ，經本院以105年度桃簡字第732號判決判處有期徒刑6月確
    定；上開①至③案件經本院以106年度聲字第2416號裁定應執
    行刑1年確定，於107年3月20日縮刑期滿執行完畢等情形，
    業經檢察官具體記載於起訴書犯罪事實欄內，並有刑案資料
    查註紀錄表、臺灣高等法院被告前案紀錄表在卷可憑，且為
    被告所不爭執（見本院卷第78頁），是被告於前案執行完畢
    5年內，故意再犯本案有期徒刑以上之罪，已合於刑法第47
    條第1項所規定累犯之要件；檢察官並主張被告所犯均為同
    質性之竊盜犯罪，請本院依累犯之規定加重其刑。審酌被告
    前案所犯竊盜罪之保護法益與罪質類型與本案所為相同，足
    見被告未因前案徒刑之執行完畢而有所警惕，堪認被告主觀
    上有犯本罪之特別惡性或對刑罰之反應力薄弱等教化上之特
    殊原因，而有透過累犯加重之制度以達特別預防之目的，參
    照司法院大法官會議釋字第775 號解釋意旨，依本案犯罪情
    節，並無應量處法定最低刑度之情形，即使依累犯規定加重
    其法定最低本刑，亦不致使行為人所承受之刑罰超過其所應
    負擔之罪責，是加重最低法定本刑規定，與罪刑相當原則尚
    無不符，爰依刑法第47條第1 項規定加重其刑。
　㈢爰以行為人之責任為基礎，審酌被告不思以正當方法獲取所
    需，貪圖不法利益，恣意竊取告訴人王文川所有之財物，欠
    缺尊重他人財產權之法治觀念，所為實非可取；惟念其犯後
    坦承犯行，態度尚可，惟迄未能賠償告訴人之損失，兼衡其
    犯罪動機、手段、目的、所竊財物價值及其於警詢及本院審
    理時自述之智識程度、工作、家庭經濟狀況等一切情狀，量
    處如主文所示之刑。
三、沒收：
　㈠被告竊得如附表編號1至4所示之物，為其犯罪所得，未據扣
    案，亦未實際合法發還被害人，應依刑法第38條之1第1項前
    段、第3項規定宣告沒收，於全部或一部不能沒收或不宜執
    行沒收時，追徵其價額。　
　㈡被告竊得如附表編號5至6所示之物，價值非高或不易評估，
    縱不予宣告沒收，尚無徒任被告因犯罪而獲利之憾，無違沒
    收犯罪所得以遏止犯罪之目的，相較於耗費司法執行成本及
    本案犯罪情節，認沒收欠缺刑法上重要性，爰依刑法第38條
    之2第2項規定，不予宣告沒收或追徵。　
據上論斷，應依刑事訴訟法第273條之1第1項、第299條第1項前
段、第310條之2、第454條第2項，判決如主文。
本案經檢察官陳羿如提起公訴，經檢察官詹東祐到庭執行職務。
中　　華　　民　　國　　111 　年　 　11  　月　　17　 日
                  刑事審查庭  法  官  李敬之

以上正本證明與原本無異。
如不服本判決應於收受判決後20日內向本院提出上訴書狀，並應
敘述具體理由。其未敘述上訴理由者，應於上訴期間屆滿後20日
內向本院補提理由書（均須按他造當事人之人數附繕本）「切勿
逕送上級法院」。
                              書記官  陳俐蓉
中　　華　　民　　國　　111 　年　　11　　月　　18　　日
附表：
編號 犯罪所得 1 新臺幣4萬元 2 電腦3台 3 Ipad1台 4 公用硬碟1個 5 玄關門磁卡7張 6 電梯鑰匙1支 
附錄本案論罪科刑依據之法條：
中華民國刑法第321條
犯前條第 1 項、第 2 項之罪而有下列情形之一者，處 6 月以
上 5 年以下有期徒刑，得併科 50 萬元以下罰金：
一、侵入住宅或有人居住之建築物、船艦或隱匿其內而犯之。
二、毀越門窗、牆垣或其他安全設備而犯之。
三、攜帶兇器而犯之。
四、結夥三人以上而犯之。
五、乘火災、水災或其他災害之際而犯之。
六、在車站、港埠、航空站或其他供水、陸、空公眾運輸之舟、
    車、航空機內而犯之。
前項之未遂犯罰之。
附件：
臺灣桃園地方檢察署檢察官起訴書
                                    111年度偵字第24839號
　　被　　　告　李祥偉　
上列被告因竊盜案件，業經偵查終結，認應提起公訴，茲將犯罪
事實及證據並所犯法條敘述如下：
　　　　犯罪事實
一、李祥偉前因多起竊盜等案件，分別經臺灣桃園地方法院判決
    有罪確定，嗣定應執行有期徒刑1年確定，於民國107年3月2
    0日徒刑執行完畢。詎不知悔改，意圖為自己不法之所有，
    基於竊盜之犯意，於111年3月20日晚間10時許，騎乘車牌號
    碼000-000號普通重型機車，前往桃園市○○區○○路0段000號
    「統營營造工務所」辦公室，徒手開啟該辦公室窗戶，進入
    辦公室竊取其內現金新臺幣（下同）4萬元、電腦3台、Ipad
    1台、公用硬碟1個、、玄關門磁卡7張、電梯鑰匙1支等物品
    （總價值約25萬元）得逞，隨即攜之騎車離去。嗣經王文川
    發覺財物遭竊而報警處理，經警調閱監視器錄影畫面，始循
    線查悉上情。
二、案經王文川訴由桃園市政府警察局桃園分局報告偵辦。
　　　　證據並所犯法條
一、上揭犯罪事實，業據被告李祥偉於警詢時坦承不諱，核與證
    人即告訴人王文川於警詢時證述之情節大致相符，並有監視
    器錄影光碟1片暨監視器畫面擷取照片及現場照片等在卷可
    稽，被告犯嫌應堪認定。
二、核被告所為，係犯刑法第321條第1項第2款毀越其他安全設
    備之加重竊盜罪嫌。又被告前有如犯罪事實欄所載論罪科刑
    及執行情形，有本署刑案資料查註紀錄表附卷可稽，其於有
    期徒刑執行完畢後，5年以內故意再犯本件有期徒刑以上之
    罪，為累犯，請並斟酌依刑法第47條第1項之規定及司法院
    大法官釋字第775號解釋意旨加重其刑。未扣案之犯罪所得
    請依刑法第38條之1第1項前段、第3項之規定宣告沒收，並
    於全部或一部不能沒收或不宜執行沒收時，追徵其價額。
三、依刑事訴訟法第251條第1項提起公訴。
　　此　致
臺灣桃園地方法院
中　　華　　民　　國　 111　　年　   6    月　  30　 日 
                              檢  察  官  陳  羿  如
本件證明與原本無異
中　　華　　民　　國　 111　　年　   7  　月    11   日
                              書  記  官  林  意  菁